【裁判字號】    90,訴,601
【裁判日期】    900814
【裁判案由】    公共危險
【裁判全文】
臺灣高雄地方法院刑事判決                            九十年度訴字第六一號
    公  訴  人  臺灣高雄地方法院檢察署檢察官
    被      告  甲○○
右列被告因公共危險案件，經檢察官提起公訴（九十年度偵字第三五八號），本院判
決如左：
    主  文
甲○○共同以飆車致生往來之危險，處拘役參拾日，如易科罰金，以參佰元折算壹日
。
    事  實
一、甲○○、張雲翔（未據檢察官起訴，應由檢察官另行偵辦）、陳說如（業經台灣
    高雄少年法院裁定訓誡及假日生活輔導），與其他姓名年籍不詳者多人，明知多
    輛機車群聚以高速競駛、或併排行駛佔據快車道，或超速、闖紅燈等之行為（俗
    稱「飆車」），足使參與道路交通之民眾或車輛之公眾產生往來危險，竟基於共
    同之犯意聯絡，於民國八十九年十二月二十五日凌晨某時許，由張雲翔駕駛不詳
    車號之機車後載甲○○，其餘不詳姓名年籍之人則或單獨騎乘或雙人共乘，共約
    二十餘部機車，以時速約七十、八十公里之速度沿高雄市○○路由西往東方向快
    速併排競駛，占據該路段之快車道及慢車道，且行經紅綠燈號誌時並未停車察看
    ，嚴重影響路人及參與道路交通公眾之安全，以此方法致生陸路往來之危險。嗣
    於同日凌晨一時五十分許，張雲翔搭載甲○○以前開方式駛至高雄市前金區○○
    ○路一四Ｏ巷附近時，其等為逃避警方之追捕而轉入前開巷內時，適為警當場攔
    截而捕獲甲○○，張雲翔則趁隙逃逸。
二、案經高雄市政府警察局新興分局移送臺灣高雄地方法院檢察署檢察官偵查起訴。
    理  由
一、訊據被告甲○○固不否認有於右揭時地遭警攔檢逮捕之事實，惟矢口否認涉有公
    共危險犯行，辯稱：當天我朋友張雲翔騎機車載我，從中華路左轉七賢路後，就
    發現有二十幾輛機車「飆車族」從我們後面超前上來，有警察在後面追，其中即
    包括今日到庭作證的警員乙○○，當時還有另外一部巡邏警車（汽車）要攔我們
    ，因為我朋友張雲翔沒駕照，所以我們就跑給警察追，我們當時騎在慢車道上，
    後來我們轉入南台橫路一四Ｏ巷內，警察已經在巷內先逮捕一人（應指陳說如）
    ，張雲翔準備要逃走，我叫他停車，我下車後就被逮捕，當天其他飆車的人我都
    不認識，也沒有參與飆車云云。經查：
（一）被告甲○○於警訊時即供承：案發當天我朋友張雲翔騎乘機車載我行經中華路
      （北向南）左轉七賢路方向與約二十餘輛機車一同在快車道上競駛，警方執行
      取締時，二十餘輛機車就各自逃竄，我與張雲翔為逃避警方取締就逃至前金區
      ○○○路一四Ｏ巷內時遭警攔截查獲，而騎車之張雲翔則趁隙逃逸等語（參照
      其警訊筆錄），且右揭事實亦業據證人即查獲警員乙○○到庭證述明確（詳後
      述），並有證人即警員乙○○描述查獲經過所製作之報告書影本一份在卷可證
      。此外，陳說如因右揭公共危險（飆車）犯行，業經高雄地方法院裁定訓誡及
      假日生活輔導，有本院電話查詢紀錄一紙在卷可憑（參照卷附審理單）。
（二）證人乙○○業已到庭證稱：本件取締飆車勤務是由新興分局中正三路派出所蔡
      鴻謀主管指揮，我們有規劃勤務，當天我們正在附近巡邏，接獲通報說七賢路
      上西往東方向有二十幾輛機車在併排競行飆車，我們就過去，發現確實有二十
      幾輛機車在快、慢車道上飆車，速度約六、七十公里，該路段共兩線道，我們
      從後跟監，結果前面的車有部分逃逸，其中我們針對一部車號ＸＫＶ—○七三
      號機車（按即陳說如之車）一直跟著他，從大馬路追到小路，最後在南台橫路
      一百四十巷內抓到一個人（指陳說如），但騎車的人跑掉，我同行的另外一個
      同仁則在巷口逮捕到被告，但因我們人手不夠，所以騎車的人也跑掉了等語（
      參照本院九十年六月二十八日之審判筆錄），參以於案發當天騎車搭載被告之
      證人張雲翔，亦到庭證稱：當天我騎車載被告從南台路轉七賢路，就發現飆車
      族二十幾台車，從後面過來，時速約七、八十公里，警察要抓他們，因我沒有
      駕照，該部機車是我的，我會害怕就一直騎，過了一、二個紅綠燈，當時我身
      邊就有飆車族在飆車，但我沒有飆車，其他人我也都不認識，警察當時確實有
      在我後面追趕等語（參照本院九年七月三十一日審判筆錄）以觀，可知被告與
      張雲翔於右揭時地確實騎乘機車與其他約二十餘部機車一同在七賢路上併排競
      駛，並以此方式行駛經過一、二個紅綠燈，亦即其等高速行駛之距離非短，是
      以被告於偵查及本院審理中始辯稱：並未飆車云云，顯係事後卸責之詞，不足
      採信。
綜上所述，本案事證已臻明確，被告之犯行堪以認定。
二、按刑法第一百八十五條第一項之公共危險罪，所謂致生往來之危險，只須發生危
    險為已足，不以發生實害為必要，而被告甲○○與張雲翔、陳說如等其他姓名年
    籍不詳者多人，共約二十餘輛機車，以時速約七十、八十公里之速度，高速併駛
    而佔據於車道上，客觀上已足生往來交通危險，殆為眾所共知，殊無爭議，是以
    核被告甲○○所為，係犯刑法第一百八十五條第一項之以飆車致生往來之危險罪
    。又按，意思之聯絡並不限於事前有所謀議，即僅於行為當時有共同犯意之聯絡
    者，亦屬之，且其表示之方法，亦不以明示通謀為必要，即相互間有默示之合致
    ，亦無不可；又共同正犯之意思聯絡，原不以數人間直接發生者為限，即有間接
    之聯絡者，亦包括在內（參照最高法院七十三年度臺上字第二三六四號、七十七
    年度臺上字第二一三五號判例），是以被告甲○○與張雲翔、陳說如等其他姓名
    年籍不詳者多人間，就前開飆車之行為，互有犯意聯絡與行為分擔，應依刑法第
    二十八條論以共同正犯。爰審酌被告甲○○於深夜與他人騎乘機車在馬路上集體
    飆車競駛，對於車輛及行人造成嚴重往來之危險，危害公眾安全非輕，惟念及其
    前無犯罪前科，有台灣高雄地方法院檢察署刑案資料查註紀錄表、本院被告院內
    索引卡紀錄表及台灣高等法院被告全國前案紀錄表各一紙在卷可憑，應非品行惡
    劣之人，於行為時年僅十八歲，智慮尚未臻成熟、思慮未周等一切情狀，酌量處
    如主文所示之刑。又於被告行為後，刑法第四十一條業於九十年一月十日修正公
    布施行，並於同年月十二日生效，將修正前之刑法第四十一條規定與修正後同法
    第四十一條第一項之規定相互比較後，修正後之刑法第四十一條第一項就得宣告
    易科罰金之範圍較修正前之舊法為廣，是依刑法第二條第一項前段規定，自應適
    用裁判時較有利於被告之法律即修正後之刑法第四十一條第一項規定，併諭知易
    科罰金之折算標準。
據上論斷，應依刑事訴訟法第二百九十九條第一項前段，刑法第二條第一項前段，第
二十八條，第一百八十五條第一項，第四十一條第一項，罰金罰鍰提高標準條例第一
條前段、第二條，判決如主文。
本案經檢察官陳瑞堯到庭執行職務。
中      華      民      國      九十      年      八      月    十四    日
                                  臺灣高雄地方法院刑事第六庭
                                      法  官  周  玉  群
右正本證明與原本無異。
如不服本判決，應於判決送達後十日內，向本院提出上訴狀。
  書記官  黃  英  彥
中      華      民      國      九十      年      八      月    十四    日
附錄本案論罪科刑法條：
刑法第一百八十五條第一項（妨害公眾往來安全罪）：
  損壞或壅塞陸路、水路、橋樑或其他公眾往來之設備或以他法致生往來之危險者，
  處五年以下有期徒刑，拘役或五百元以下罰金。


司法院資訊處製作；財團法人民間司法改革基金會備份。
